---
title: "Análisis guanacos y choiques ML"
author: "LRP"
date: "Septiembre 2021"
output: html_document
---

```{r setup, include=FALSE}
knitr::opts_chunk$set(echo = TRUE)
```

Conjunto de datos a utilizar es 'guanaco' y 'choique' generado en "informe guanacos y choiques - procesamiento.Rmd"

Para cargar esos objetos sin modificaciones usar
load("GCH.RData")
Si ha habido modificaciones en datos de ingreso hay que volver a generarlos.

```{r message=FALSE, warning=FALSE, include=FALSE}
library(tidyverse)
library("Distance")
```

```{r hist todos los años}
ggplot(guanaco, aes(x = distance))+
  geom_histogram(closed = 'left')+
  labs(y= "frecuencia", x = "distancia")+
  ggtitle("guanacos 2009-2020")+
  theme_light()

ggplot(choique, aes(x = distance))+
  geom_histogram(closed = 'left')+
  labs(y= "frecuencia", x = "distancia")+
  ggtitle("choiques 2009-2020")+
  theme_light()

```


```{r hist por muestreo y región}
ggplot(guanaco, aes(x = distance))+
  geom_histogram(closed = 'left')+
  facet_wrap(~ Muestreo, nrow = 5)+
  labs(y= "frecuencia", x = "distancia")+
  ggtitle("guanacos 2009-2020")+
  theme_light()

ggplot(guanaco, aes(x = distance))+
  geom_histogram(closed = 'left')+
  facet_grid(Region.Label ~ est)+
  labs(y= "frecuencia", x = "distancia")+
  ggtitle("guanacos 2009-2020")+
  theme_light()


```
Quiero ajustar las funciones de detección para cada muestreo, elegir el modelo que mejor ajuste (basado en criterios y no solo AIC), extraer de allí la información por estrato de densidad, error, IC y tamaño de grupo, y estudiar esos valores en el tiempo. 

Para eso hago el ejercicio completo con un caso, y después veo cómo puedo hacer para extenderlo a todos los casos (iterar por todos los muestreos). Defino las funciones que me interesa tener:

```{r funciones fit modeldata modelres}

fit.hn.uni.haz.list <- function(data, trunc) {
  # Purpose: fit 3 key functions to transect data and print model selection table
  # Input: data to analyse, truncation distance, print flag
  # Output: model object (class `dsmodel`)
  # unidades: distancia - esfuerzo - area
  conversion.factor <- convert_units("Meter", "Kilometer", "Square meter")
  models <- list()
  models$hn.cos <- ds(data, trun=trunc, key="hn", adj="cos", dht.group = F,
                      max.adjustments = 3, monotonicity = "strict",
                      convert.units = conversion.factor)
  models$uni.cos <- ds(data, trun=trunc, key="unif", adj="cos", dht.group = F,
                       max.adjustments = 3, monotonicity = "strict",
                       convert.units = conversion.factor)
  models$haz.poly <- ds(data, trun=trunc, key="hr", adj="poly", dht.group = F,
                        max.adjustments = 3, monotonicity = "strict",
                        convert.units = conversion.factor)
  
  return(models)
}


extract_model_data <- function(model){
    c(summary(model)$ds$key,
      model$ddf$criterion,
      ddf.gof(model$ddf, qq=FALSE)$dsgof$CvM$p,
      summary(model)$ds$average.p,
      summary(model)$ds$average.p.se
    )
}

extract_model_data_table <- function(model){
  # extrae elementos elegidos del ajuste del modelo y arma una tabla
  out <- as_tibble(matrix(0, nrow = 1, ncol = 5))
  colnames(out) <-c("key","AIC","CvonM_p","P_enc_medio","SE_P_enc_medio")
  out[[1]] <- summary(model)$ds$key
  out[[2]] <- model$ddf$criterion
  out[[3]] <- ddf.gof(model$ddf, qq=FALSE)$dsgof$CvM$p
  out[[4]] <- summary(model)$ds$average.p
  out[[5]] <- summary(model)$ds$average.p.se
  return(out)
}

extract_model_data_table_strata <- function(model){
  # extrae elementos elegidos del ajuste del modelo y arma una tabla
  out <- as_tibble(matrix(0, nrow = 3, ncol = 6))
  colnames(out) <-c("key","Region","AIC","CvonM_p","P_enc_medio","SE_P_enc_medio")
  out[[1]] <- summary(model)$ds$key
  out[[2]] <- model$dht$individuals$summary$Region
  out[[3]] <- model$ddf$criterion
  out[[4]] <- ddf.gof(model$ddf, qq=FALSE)$dsgof$CvM$p
  out[[5]] <- summary(model)$ds$average.p
  out[[6]] <- summary(model)$ds$average.p.se
  return(out)
}



extract_model_res <- function(model){
    c(model$dht$clusters$D$Label,
      # estimaciones por hectarea *10000
     model$dht$clusters$D$Estimate*10000,
     model$dht$clusters$D$se*10000,
     model$dht$clusters$D$lcl*10000,
     model$dht$clusters$D$ucl*10000,
     model$dht$Expected.S$Expected.S,
     model$dht$Expected.S$se.Expected.S
    )
}

extract_model_res_table <- function(model){
  # extrae elementos elegidos del resultado de un modelo y arma una tabla
  out <- as_tibble(matrix(0, nrow = 1, ncol = 11))
  colnames(out) <-c('Modelo','Región','D_est','SE','Lcl','Ucl','Group_Size_est','SE_grupo','N_est','LclN','UclN')
  out[[1]] <- model$call$key
  out[[2]] <- model$dht$clusters$summary$Region
  # estimaciones por hectarea *10000
  out[[3]] <- model$dht$individuals$D$Estimate*10000
  out[[4]] <- model$dht$individuals$D$se*10000
  out[[5]] <- model$dht$individuals$D$lcl*10000
  out[[6]] <- model$dht$individuals$D$ucl*10000
  out[[7]] <- model$dht$Expected.S$Expected.S[[1]]
  out[[8]] <- model$dht$Expected.S$se.Expected.S[[2]]
  out[[9]] <- model$dht$individuals$N$Estimate
  out[[10]] <- model$dht$individuals$N$lcl
  out[[11]] <- model$dht$individuals$N$ucl
  return(out)  
}

extract_model_res_table_strata <- function(model){
  # extrae elementos elegidos del resultado de un modelo y arma una tabla
  out <- as_tibble(matrix(0, nrow = 3, ncol = 11))
  colnames(out) <-c('Modelo','Región','D_est','SE','Lcl','Ucl','Group_Size_est','SE_grupo','N_est','LclN','UclN')
  out[[1]] <- model$call$key
  out[[2]] <- model$dht$clusters$summary$Region
  # estimaciones por hectarea *10000
  out[[3]] <- model$dht$individuals$D$Estimate*10000
  out[[4]] <- model$dht$individuals$D$se*10000
  out[[5]] <- model$dht$individuals$D$lcl*10000
  out[[6]] <- model$dht$individuals$D$ucl*10000
  out[[7]] <- model$dht$Expected.S$Expected.S[[1]]
  out[[8]] <- model$dht$Expected.S$se.Expected.S[[2]]
  out[[9]] <- model$dht$individuals$N$Estimate
  out[[10]] <- model$dht$individuals$N$lcl
  out[[11]] <- model$dht$individuals$N$ucl
  return(out)  
}



```

Pruebo con un muestreo: guanaco26
```{r selmod}
guanaco26 <- guanaco[guanaco$Muestreo == "26",]
prueba <- fit.hn.uni.haz.list(guanaco26, trunc = 1000)
summary(prueba)

moddata <- map(prueba, extract_model_data_table)

moddata_tabla <- moddata[[1]] %>% 
  add_row(moddata[[2]]) %>% 
  add_row(moddata[[3]])

moddata_tabla <- moddata_tabla %>% 
  mutate(deltaAIC = AIC - min(AIC)) %>% 
  arrange(deltaAIC)

```

Ahora lo pruebo para extraer resultados y para hacer un ciclo que repita la extracción de resultados de los tres modelos, y guardarlos en un tibble:
```{r func tabla para resultados}
# solo para situación con estratos ALTO y BAJO juntos
res <- map(prueba, extract_model_res)

# fabrico objeto donde se va a guardar como lista
out <- vector("list", length(res))
# hago ciclo
for (i in seq_along(res)){
  out[[i]] <- as_tibble(matrix(res[[i]], nrow = 3, ncol = 7, byrow = F)) %>% 
    mutate(model = names(res[i])) %>% 
    select(model, everything())
  
  colnames(out[[i]]) <- c('Modelo','Región','D_est','SE','Lcl','Ucl','Group_Size_est','SE_grupo')
}
#des-listo para tibble
dplyr::bind_rows(out)
  
kable(out, digits=3)


```

Dados los ajustes diferentes en las transectas de zonas alta y baja es necesario permitir que puedan ajustarse funciones de detección diferentes a cada caso, cuando la cantidad de detecciones es suficiente. Para eso es necesario hacer el análisis en los subconjuntos de datos de cada estrato. Defino entonces una lista que contiene los subconjuntos, y separado al total:
```{r}
gua_lista <- list()
gua <- guanaco[guanaco$Muestreo > 19,]
gua_lista$A <- gua[gua$Region.Label=="ALTO",]
gua_lista$B <- gua[gua$Region.Label=="BAJO",]


```

La selección de la función de detección, si bien puede considerarse basado en la restricción a modelos válidos por prueba de Cramer von Mises y plausibles por valor mínimo de AIC, es conveniente hacerla en base a la exploración adicional de los histogramas de detección con las funciones de detección superpuestas. Por eso los pasos a seguir son:
- hacer el ajuste de los 3 modelos a cada estrato y muestreo (total 2x15x3, gua_lista$A y gua_lista$B)
- hacer el ajuste de los 3 modelos a los estratos conjuntos y muestreo (total 15x3, objeto gua)
- obtener la tabla que resume valores relevantes de selección de modelo en cada caso
- hacer los plots de los modelos en cada caso
- seleccionar el modelo de cada muestreo y estrato y cargarlo en una lista

- sobre esa lista: extraer los valores resultado de las estimaciones de densidad

```{r corro modelos, message=FALSE, warning=FALSE, include=FALSE}
# estratos separados
# fabrico objeto donde se va a guardar como lista
mod_out <- vector("list", length(gua_lista))

# hago ciclo
for (i in seq_along(gua_lista)){
  
  mod_out[[i]] <- gua_lista[[i]] %>%
    split(.$Muestreo) %>%
    map(~fit.hn.uni.haz.list(data = .x, trunc = "10%"))
  
}
#des-listo para tibble
#dplyr::bind_rows(mod_out)

# Pruebo funciones nuevas! con map para modelos dentro en un muestreo y estrato
#temp <- map(mod_out[[1]]$`20`,extract_model_data_table) %>% dplyr::bind_rows()

# con estratos pero estimación conjunta
# fabrico objeto donde se va a guardar como lista
mod_out_strata <- vector("list", length(15))
# hago ciclo
for (i in seq_along(15)){
    mod_out_strata <- gua %>%
    split(.$Muestreo) %>%
    map(~fit.hn.uni.haz.list(data = .x, trunc = "10%"))
  }

```

Hago ciclo para extraer una tabla de datos del ajuste del modelo para todos los muestreos y estratos
```{r extraer info}
# PARA ESTRATOS JUNTOS, una misma función de detección para A y B, basada en mod_out_strata
# fabrico objeto donde se va a guardar como lista
moddata_strata <- vector("list", 15)

# hago ciclo
  for (i in seq_along(mod_out_strata)){
    
    moddata_strata[[i]] <- map(mod_out_strata[[i]], extract_model_data_table_strata) %>% 
      bind_rows(.id = "id")
  }

moddata_strata_f <- bind_rows(moddata_strata, .id = "id") %>% 
  mutate(muestreo = rep(20:34,each = 9)) %>%
  select(muestreo, Region,everything(),-id)


# PARA ESTRATOS POR SEPARADO, primero A y después B

# fabrico objeto donde se va a guardar como lista
moddata_full <- vector("list", length(mod_out))

for (i in seq_along(mod_out)){
  # para cada estrato

  for (j in seq_along(mod_out[[i]])){
    # para cada muestreo
    
    moddata_full[[i]][[j]] <- map(mod_out[[i]][[j]], extract_model_data_table) %>% 
      bind_rows(.id = "id")
  }
}

moddata_full_f <- bind_rows(moddata_full, .id = "id") %>% 
  mutate(estrato = rep(c("ALTO","BAJO"), each = 45)) %>% 
  mutate(muestreo = rep(rep(20:34,each = 3),2)) %>% 
  select(estrato, muestreo, everything())


```

Con esta tabla ya puedo evaluar cuáles modelos no son válidos.
Primero miro para qué muestreos puedo considerar por separado los estratos y para cuáles no:

```{r}
registros <- gua %>% 
  filter(size > 0) %>% 
  group_by(Muestreo, Region.Label) %>% 
  summarise(
    n = n()
  )
registros %>% filter(n < 30)
```
# A tibble: 6 x 3
# Groups:   Muestreo [6]
  Muestreo Region.Label     n
     <dbl> <fct>        <int>
1       22 BAJO            11
2       23 BAJO            28
3       27 BAJO            27
4       28 BAJO            25
5       29 BAJO            22
6       34 BAJO            29

Estos 6 muestreos deberían tener estimaciones conjuntas

Voy por los plots:

```{r}
cutpoints <- c(0,10,20,30,40,50,65,80,100,125,150,175,200,225,250,275,300,325,350,375,400,425,450,475,500,525,550,575,600)

# todos los plots
for (i in seq_along(mod_out)){
  for (j in seq_along(mod_out[[i]])){
    for (k in seq_along(mod_out[[i]][[j]])){
    
    plot(mod_out[[i]][[j]][[k]],
         main = paste(mod_out[[i]][[j]][[k]][[1]]$name.message),
         breaks = cutpoints)
    }
  }
}

# por partes: reemplazar números: 
# 1 y 2 para estrato alto y bajo respect.
# 1 a 15 para cada muestreo (orden corresp a 20 a 24)

    for (i in seq_along(mod_out[[2]][[15]])){
    
    plot(mod_out[[2]][[15]][[i]],
         main = paste(mod_out[[2]][[15]][[i]][[1]]$name.message),
         breaks = cutpoints)
    }

# para estimación conjunta: reemplazar número del muestreo (1 para 20 y sigue así)
# miro para 22, 23, 27, 28, 29, 34 que es:
# 3, 4, 8, 9, 10, 15
a <- 15
for (i in seq_along(mod_out_strata[[a]])){
        plot(mod_out_strata[[a]][[i]],
         main = paste(mod_out_strata[[a]][[i]][[1]]$name.message),
         breaks = cutpoints)
    }
```

Ahora armo lista con modelos elegidos para cada muestreo y estrato


```{r}
# para muestreos con estimación por separado: lista modelos
modelos <- list()
modelos$A_20 <- mod_out[[1]]$`20`$hn.cos #halfnormal
modelos$A_21 <- mod_out[[1]]$`21`$uni.cos #unif con coseno
#modelos$A_22 <- mod_out[[1]]$`22`$uni.cos #unif con coseno
#modelos$A_23 <- mod_out[[1]]$`23`$uni.cos #unif con coseno
modelos$A_24 <- mod_out[[1]]$`24`$uni.cos #unif con 2 coseno
modelos$A_25 <- mod_out[[1]]$`25`$uni.cos #unif con 2 coseno
modelos$A_26 <- mod_out[[1]]$`26`$hn.cos #halfnormal
#modelos$A_27 <- mod_out[[1]]$`27`$haz.poly #hazardrate
#modelos$A_28 <- mod_out[[1]]$`28`$hn.cos #halfnormal
#modelos$A_29 <- mod_out[[1]]$`29`$hn.cos #halfnormal
modelos$A_30 <- mod_out[[1]]$`30`$haz.poly #hazardrate
modelos$A_31 <- mod_out[[1]]$`31`$uni.cos #unif con 2 coseno
modelos$A_32 <- mod_out[[1]]$`32`$uni.cos #unif con 3 coseno
modelos$A_33 <- mod_out[[1]]$`33`$uni.cos #unif con 2 coseno
#modelos$A_34 <- mod_out[[1]]$`34`$hn.cos #halfnormal

modelos$B_20 <- mod_out[[2]]$`20`$hn.cos #halfnormal
modelos$B_21 <- mod_out[[2]]$`21`$hn.cos #halfnormal
#modelos$B_22 <- mod_out[[2]]$`22`$uni.cos #unif con coseno
#modelos$B_23 <- mod_out[[2]]$`23`$uni.cos #unif con 2 coseno
modelos$B_24 <- mod_out[[2]]$`24`$hn.cos #halfnormal
modelos$B_25 <- mod_out[[2]]$`25`$haz.poly #hazardrate
modelos$B_26 <- mod_out[[2]]$`26`$uni.cos #unif con 2 coseno
#modelos$B_27 <- mod_out[[2]]$`27`$uni.cos #unif con coseno
#modelos$B_28 <- mod_out[[2]]$`28`$uni.cos #unif con coseno
#modelos$B_29 <- mod_out[[2]]$`29`$hn.cos #halfnormal con 2 coseno
modelos$B_30 <- mod_out[[2]]$`30`$haz.poly #hazardrate
modelos$B_31 <- mod_out[[2]]$`31`$uni.cos #unif con coseno
modelos$B_32 <- mod_out[[2]]$`32`$uni.cos #unif con 2 coseno
modelos$B_33 <- mod_out[[2]]$`33`$haz.poly #hazardrate
#modelos$B_34 <- mod_out[[2]]$`34`$hn.cos #halfnormal

# para muestreos con estimación conjunta: lista modelos_strata
modelos_strata <- list()
modelos_strata$todo_22 <- mod_out_strata$`22`$uni.cos #unif con 1 coseno
modelos_strata$todo_23 <- mod_out_strata$`23`$uni.cos #unif con 1 coseno
modelos_strata$todo_27 <- mod_out_strata$`27`$haz.poly #hazardrate
modelos_strata$todo_28 <- mod_out_strata$`28`$hn.cos #halfnormal
modelos_strata$todo_29 <- mod_out_strata$`29`$hn.cos #halfnormal
modelos_strata$todo_34 <- mod_out_strata$`34`$uni.cos #unif con 1 coseno

```


```{r}
# tabla para modelos con estratos separados
tabla_res <- map(modelos, extract_model_res_table) %>% 
  dplyr::bind_rows() %>% 
  mutate(muestreo = rep(c(20,21,24,25,26,30,31,32,33),times=2)) %>% 
  arrange(muestreo)

# tabla para modelos con estratos juntos
tabla_res_strata <- map(modelos_strata, extract_model_res_table_strata)  %>% 
  dplyr::bind_rows() %>% 
  mutate(muestreo = rep (c(22,23,27,28,29,34),each = 3)) %>% 
  select(muestreo, Región, everything())

```


Para construir la estimación general del área por hectárea en las estimaciones que fueron por estratos separados tengo que hacer la media ponderada por área de cada tipo de estrato: alto abarca 277000000 m2 / 10000 = 27700; bajo 338000000 m2 / 10000 = 33800. Entonces calculo

(dens Alto *27700 + dens Bajo * 33800)/61500

```{r}

res <- tabla_res %>% 
  split(.$Región) 
res <- res %>%  bind_cols(res$ALTO,res$BAJO) %>% 
  select(1:24)
colnames(res) <- (c(
    "ModeloA", "RegiónA", "D_estA", "SEA", "lCLA","uCLA","GroupA", "SEGroupA",
    "N_A", "LclN_A","UclN_A", "muestreoA",
    "ModeloB", "RegiónB", "D_estB", "SEB", "lCLB","uCLB","GroupB", "SEGroupB",
    "N_B", "LclN_B","UclN_B", "muestreoB"
  ))

res <- res %>% 
  mutate(D_gral_Km2 = ((D_estA*27700+D_estB*33800)/61500)*100) %>% 
  mutate(SE_gral = ((SEA*27700+SEB*33800)/61500)*100) %>% 
  mutate(lCL_gral = ((lCLA*27700+lCLB*33800)/61500)*100) %>% 
  mutate(uCL_gral = ((uCLA*27700+uCLB*33800)/61500)*100) %>% 
  mutate(Group_gral = ((GroupA*27700+GroupB*33800)/61500)) %>% 
  mutate(SEGroup_gral = ((SEGroupA*27700+SEGroupB*33800)/61500)) %>% 
  mutate(Ngral = N_A + N_B) %>% 
  mutate(lCLNgral = LclN_A + LclN_B) %>% 
  mutate(uCLNgral = UclN_A + UclN_B) %>%
  mutate(muestreo = muestreoA) %>% 
  select(-muestreoB, -muestreoA, -RegiónA, -RegiónB) %>% 
  select(muestreo,everything())

(10.9*27700+6.43*33800)/61500
```

Lo último: voy a construir tabla general con estimación de abundancia y densidad total del área, usando la que corresponda.

```{r}
res_temp <- res %>% 
  select(muestreo,22:30)


res_strata_temp <- tabla_res_strata %>% 
  mutate(D_est = D_est * 100) %>% 
  filter(Región == "Total") %>% 
  select(-Región, -Modelo)

colnames(res_temp) <- (colnames(res_strata_temp))
resultados <- res_temp %>% 
  add_row(res_strata_temp) %>% 
  arrange(muestreo)
write.csv(resultados,"resultados.csv")
```


```{r}
ggplot(res,aes(x=muestreo))+
  geom_point(aes(y = D_gral))+
  geom_line(aes(y= lCL_gral))+
  geom_line(aes(y= uCL_gral))+
  geom_smooth(aes(y = D_gral))+
  theme_light()

ggplot(res, aes(x = muestreo))+
  geom_point(aes(y = D_estA),col = "red")+
  geom_line(aes(y= lCLA),col = "red")+
  geom_line(aes(y= uCLA),col = "red")+
  geom_smooth(aes(y=D_estA))+
  geom_point(aes(y = D_estB),col = "green")+
  geom_line(aes(y= lCLB),col = "green")+
  geom_line(aes(y= uCLB),col = "green")+
  geom_smooth(aes(y=D_estB))+
  theme_light()

```



```{r R4DS y otro mezclado...}
# necesito anidar por muestreo
por_muestreo <- guanaco %>%
  filter(Muestreo > 19) %>% 
  group_by(Muestreo) %>%
  nest()
# si pido un elemento obtengo las filas que corresponden al muestreo
por_muestreo$data[[2]]

# hago función

hn_muestreo <- function(df) {
  ds(data = df, key="hn", adjustment="cos", truncation = 500, dht.group = F)
}


# aplico función a cada uno
modelos <- map(por_muestreo$data, hn_muestreo)


guanaco26 <- guanaco %>% 
  filter (Muestreo == "26")
mods_1 <- fit.hn.uni.haz(guanaco26, trunc = 500, print = T)
plot(mods_1,main=paste("Montrave lines, species ",
                       "\nD-hat=", 
                       round(mods_1$dht$individuals$D$Estimate,4),
                       "SE=", round(mods_1$dht$individuals$D$se, 4)))

halfnorm.data$dht$individuals$D
model_results <- rbind(halfnorm.data$dht$individuals$D,
                       halfnorm.data$dht$individuals$D)


# resultado lo asocio al data frame
por_muestreo <- por_muestreo %>%
  mutate(mod.hn = map(data, hn_muestreo))


models <- list()

summarize_ds_models
```



```{r}
esfuerzos <- guanaco %>% 
  filter (Muestreo > 19) %>% 
  group_by(Sample.Label, Muestreo) %>% 
  summarise(
    conteo = n(),
  media = mean(Effort, na.rm = TRUE),
  sd = sd(Effort, na.rm = TRUE)
  ) %>% 
  ungroup()
esfuerzos

area <- guanaco %>% 
  filter (Muestreo > 19) %>% 
  group_by(Region.Label) %>% 
  summarise(
    media = mean(Area),
    sd = sd(Area)
    ) %>% 
  ungroup()
area
```

