---
title: "análisis guanacos ML hasta 2020"
author: "LRP"
date: "25 June 2021"
output: html_document
---

```{r setup, include=FALSE}
knitr::opts_chunk$set(echo = TRUE)
```


Trabajo con el conjunto de datos compilado desde 2007, con aclaraciones correspondientes (2007 datos poco confiables, 2008 incompletos, 2015marzo solo primera vuelta) para guanaco y choique. 

El objetivo es fabricar los conjuntos de datos que voy a usar:
guanaco y choique por separado, para cada tiempo y estrato.
Para ordenar, filtrar, acomodar, resumir voy a usar funciones de paquetes del tidyverse

```{r}
library(tidyverse)
```

```{r}
data <- read_csv("guanacosML.csv",
                 col_types = cols(
                   est = col_factor(levels=c("ver","oto","inv","pri")),
                   Fecha = col_date(format = "%d/%m/%Y"),
                   Region.Label = col_factor(levels=c("ALTO","BAJO")),
                   Sample.Label = col_factor(),
                   Especie = col_factor()
                   )
                 )
```

Ahora limpio en pasos:
1. elimino las variables que no voy a usar en esta etapa y que generan problemas:
(Lat Lon Machos Hembras GPSID Habitat Condiciones X26 ObsID)
2. filtro años que tienen problemas, excluyo 2007 y 2008 
3. filtro obs de especies que no son G ni CH
4. renombro transectas para que coincidan las 21
5. calculo distancia perpendicular y elimino distancia radial y ángulo

```{r}
limpia <- data %>% 
  select(-Lat, -Lon, -Machos, -Hembras, -GPSID, -Habitat, -Condiciones, -...26, -ObsID) %>% 
  filter(Year != 2007 & Year != 2008) %>%
  filter(Especie == "G" | Especie == "CH")  %>% 
  mutate(Sample.Label = fct_collapse(Sample.Label,
    ANT1 = c("Antena 1", "ANTENA 1"),
    ANT2 = c("Antena 2", "ANTENA 2"),
    LAG1 = c("Laguna 1", "LAGUNA 1"),
    LAG2 = c("Laguna 2", "LAGUNA 2"),
    LAG3 = c("Laguna 3", "LAGUNA 3"),
    RP63A1 = c("RP63 A1", "Rp63 A1"),
    RP63B1 = c("RP63 B1", "Rp63 B1"),
    RP63B2 = c("RP63 B2", "Rp63 B2"),
    RP63B3 = c("RP63 B3"),
    RP63B4 = c("RP63 B4", "Rp63 B4"),
    RP63B5 = c("RP63 B5"),
    TRI1 = c("TRIANGULO 1", "Triangulo 1"),
    TRI2 = c("TRIANGULO 2", "Triangulo 2"),
    LIMS1 = c("limite sur 1","LIMITE SUR 1","Limite Sur 1"),
    LIMS2 = c("LIMITE SUR 2","Limite Sur 2")
    )
  ) %>% 
  mutate(distance = abs(sin(Angle)*RadialDistance)) %>% 
  select(-Angle, -RadialDistance)


```

limpia %>% count(Especie)
Me quedan 4736 observaciones de registros de guanaco y choique entre 2009 y 2021.
4172 guanacos y 564 choiques

Reviso cuántos y cómo son los datos faltantes que estoy manejando. Me preocupan en las variables:
- size: no sé cantidad de individuos que componían el grupo > reemplazo por 1, hay 23
- effort: hay 2
- distance: hay 26...

Los registros que no tienen distancia deben ser eliminados...

```{r}


limpia_sinNA <- limpia %>% 
  filter(!is.na(distance)) %>% 
  mutate(size = replace(size,is.na(size),1))
  
limpia_sinNA %>% count(Especie)

```
Quedan 4710 registros de grupos: 4153 de guanacos y 557 de choiques.

Ahora organizo cómo voy a fabricar los conjuntos de datos
Por especie
Por muestreo
Por estrato

Voy a analizar cada uno con funciones de distancia, evaluar ajuste y demás, y obtener una estimación de abundancia y densidad por especie y estrato para cada tiempo. Eso lo quiero compilar en una tabla de estructura:
Especie - Muestreo - Estrato - Estacion - Abundancia - IC95%inf - IC95%sup

Primero filtro por especie. Fabrico dos conjuntos de datos que voy a usar por separado: guanaco y choique

```{r}
guanaco  <- limpia_sinNA %>% 
  filter(Especie == "G")

choique <- limpia_sinNA %>% 
  filter(Especie == "CH")
```


Ahora... Es necesario que exista el registro de esfuerzo completo también en las transectas que tuvieron 0 individuos registrados. Tengo que identificar cuáles son las Muestreo-Transecta que no aparecen en este listado, y explicitarlas con valor 0. Esto solo a partir del muestreo 20 que corresponde al 2015 cuando se implementan transectas más cortas (en las de años previos son muy extensas, y casi siempre se termina registrando algún animal en todas).

```{r}

trans0 <- limpia_sinNA %>% 
  filter(Muestreo > 19) %>% 
  group_by(Muestreo,Especie,Sample.Label) %>% 
  summarise(
    n = n()
  ) %>% 
  ungroup()
trans0
# esto muestra lo que está, no lo que no está... tengo que explicitar esas combinaciones...

```
Pruebo crosstab. Busco los 0. Tengo que agregar un registro con valor Size = 0 para esas combinaciones de muestreo y sample.label. Solo para muestreos post19 así que filtro esa parte para buscar... Conclusión: uso función que busca un valor y devuelve el listado de la indexación de cada caso que cumple con la condición. Con esos resultados agrego filas al objeto guanaco para cada muestreo-sample.label y con valor Size = 0.


```{r funcion}
which.names <- function(DF, value){
   ind <- which(DF==value, arr.ind=TRUE)
   print(paste(rownames(DF)[ind[,"row"]],  colnames(DF)[ind[,"col"]], sep=', '))
}
```

Guanaco
```{r}
guanaco20 <- guanaco %>% 
  filter(Muestreo > 19)
trans0g <- table(guanaco20$Muestreo, guanaco20$Sample.Label)

agregar.g <- which.names(trans0g,0)
agregar.g <- agregar.g[16:34]
agregar.g <- as_tibble(agregar.g,) %>% 
  separate(value, into = c("Muestreo", "Sample.Label"), sep = ", ", convert = T) %>% 
  mutate(size = 0)

guanaco <- guanaco %>% add_row(agregar.g)
```

Choique
```{r}
choique20 <- choique %>% 
  filter(Muestreo > 19)
trans0ch <- table(choique20$Muestreo, choique20$Sample.Label)

agregar.ch <- which.names(trans0ch,0)
agregar.ch <- agregar.ch[16:164]

agregar.ch <- as_tibble(agregar.ch,) %>% 
  separate(value, into = c("Muestreo", "Sample.Label"), sep = ", ", convert = T) %>% 
  mutate(size = 0)

choique <- choique %>% add_row(agregar.ch)

```

# Arrancamos


```{r}
library("Distance")
```
