---
title: "guanacos y choiques PNML"
format: docx
editor: visual
---

## Análisis de datos temporales y flujo de trabajo para monitoreo de guanacos y choiques en el PNML

El monitoreo de guanacos y choiques se realiza desde 2007 en el PN Monte León. A través de los años se han ensayado diferentes versiones del diseño de muestreo, esfuerzos, métodos de registro y análisis de datos. Esto representa un desafío para el análisis pasado y para el sostenimiento del análisis en el tiempo. En este documento se informa sobre los resultados del monitoreo de guanaco y choique desde 2007 a 2021 y se explican los mecanismos para actualizar la base de datos y mantener el análisis en el tiempo.

Los datos revisados y actualizados se incorporan a una hoja única en el archivo de excel guanacosML.xlsx que tiene varias pestañas. Estos datos junto con las pestañas que guardan la información relacional de tamaños de estratos, transectas y muestreos constituyen la base de datos completa. El objeto con los datos se construye por etapas, respetando la interpretación de las transectas y esfuerzos que correspondieron a cada etapa. Se cargan con:

```{r}
library(tidyverse)

guess_encoding("info_transectas.csv")
transectas <- read_csv("info_transectas.csv", locale = locale(encoding = "windows-1252"),
                       col_names = T,
                       col_types = cols(
                        Transecta = col_factor(NULL),
                        Estrato = col_factor(levels=c("ALTO","BAJO")),
                        Numero = col_double(),
                        LongKm = col_double()
                   )) %>% 
  rename(Sample.Label = "Transecta")

guess_encoding("info_muestreos.csv")
muestreos <- read_csv("info_muestreos.csv", locale = locale(encoding = "ISO-8859-1"),
                      col_types = cols(
                        est = col_factor(NULL),
                        muestreo = col_double(),
                        año = col_double()
                      )) %>% 
  rename(Muestreo = "muestreo")

guess_encoding("info_areas_km2.csv")
areas <- read_csv("info_areas_km2.csv", locale = locale(encoding = "ASCII"),
                  col_types = cols(
                    Region.Label = col_factor(NULL),
                    Area = col_double()
                  ))


```

### Etapa 2007-2021

#### Revisión datos.

Trabajo con el conjunto de datos compilado desde 2007 y hasta 2021. Aclaraciones: 2007 datos poco confiables, 2008 incompletos, 2015marzo solo primera vuelta, para guanaco y choique. Se realiza una revisión general de las planillas originales digitalizadas y a veces foto en .pdf contra el conjunto de datos digitalizado. Se corrigen errores de tipeo, numérico y de criterio para completar datos cuando son obvios por contexto.

La información revisada está en la hoja de excel guanacosML.xlsx que tiene varias pestañas.

Los datos hasta primavera de 2021 (muestreo 36) son:

```{r}
data <- read_csv("guanacosML.csv",
                 col_types = cols(
                   est = col_factor(levels=c("ver","oto","inv","pri")),
                   Fecha = col_date(format = "%d/%m/%Y"),
                   Region.Label = col_factor(levels=c("ALTO","BAJO")),
                   Sample.Label = col_factor(),
                   Especie = col_factor()
                   ),
                 n_max = 5401
                 )
```
